【裁判字號】    90,易,1637
【裁判日期】    900531
【裁判案由】    電子遊戲場業管理條例
【裁判全文】
臺灣高雄地方法院刑事判決                          九十年度易字第一六三七號
    公  訴  人  臺灣高雄地方法院檢察署檢察官
    被      告  乙○○
右列被告因違反電子遊戲場業管理條例案件，經檢察官聲請簡易判決處刑（九十年度
偵字第六九一八號），經本院簡易庭認為不宜，移由本院改依通常程序審理，本院判
決如左：
    主  文
乙○○違反未依電子遊戲場業管理條例規定辦理營利事業登記者，不得經營電子遊戲
場業之規定，處拘役貳拾日，如易科罰金以參佰元折算壹日。
「娃娃機」陸台，沒收。
    事  實
一、乙○○明知經營電子遊戲場業，須依電子遊戲場業管理條例相關規定辦理營利事
    業登記，竟未向主管機關高雄市政府辦理營利事業登記，自民國九十年三月十五
    日起，以其所經營位於高雄市○○區○○路三之十七號「翁財記超商」前騎樓地
    為營業場所，擺設會產生聲光影像、圖案、動作之娛樂類電子遊戲機「娃娃機」
  六台（均無退幣孔），供不特定之消費者以每次投入新台幣（下同）十元之方式
    消費把玩，而經營電子遊戲場業。嗣於九十年三月十八日下午五時二十分許，為
    警於上址當場查獲。
二、案經高雄市政府警察局小港分局移請臺灣高雄地方法院檢察署檢察官偵查後聲請
    簡易判決處刑。
    理  由
一、訊據被告乙○○固坦承自九十年三月十五日起至九十三月十八日止，在高雄市○
    ○區○○路三之十七號前騎樓地，擺設「娃娃機」六台之事實；惟矢口否認有何
    違反電子遊戲場業管理條例之犯行，辯稱：伊擺設在該處的電子遊戲機都是要出
    售的，只有供有意思購買的人試機，插電是為了讓人有購買電子遊戲機的慾望，
    並沒有供一般人打玩，而且伊已經通知廠商來改錢道云云。
二、經查，被告自九十年三月十五日至九十年三月十八日止，在高雄市○○區○○路
    三之十七號前騎樓地，擺設「娃娃機」六台、一情，業經被告供承在卷，並有檢
    查紀錄表一紙、照片二張附卷可稽；被告雖以前詞置辯，然被告為警查獲時，所
    擺設於上址之電子遊戲機「娃娃機」六台均有插電一節，為被告所自承（見本院
    九十年五月十七日訊問筆錄、九十年五月二十九日審判筆錄），復有檢查紀錄表
    可佐，衡情，倘被告將上開電子遊戲機擺設於該處之目的僅在吸引客戶上門購買
    ，被告大可僅一台為樣本供客戶選購，何需就同一種類之電子遊戲機擺設多達六
    台之數量於該地；況且，機械之折舊將影響其可出售之價額，被告將電子遊戲機
    長期擺設於室外，顯然將加速其折舊之速度，對其可出售之價格自有極大之負面
    影響，若被告之真意確係於出售電子遊戲機，實無將之全數擺設於騎樓下之理；
    輔以被告置於該處之電子遊戲機「娃娃機」六台均有插電，並可自由操作無障礙
    一情，已經證人即員警甲○○證述在卷，足見該等電子遊戲機已置於隨時可供人
    打玩之狀態，被告又無二十四小時派人於該地看守，禁止無意購買電子遊戲機之
    人打玩該等電子遊戲機，於此等乏人看管之情形下，縱被告確有於電子遊戲機台
    上標示「出售機台」之字樣，亦僅為被告規避刑責之手段而已，其擺設電子遊戲
    機之目的係在供人打玩甚明。被告所辯，均無足採，事證明確，被告犯行，洵堪
    認定。
三、按電子遊戲場業管理條例第十一條第一項規定，電子遊戲場業於申請營利事業登
    記時，除應依相關法令辦理外，應向直轄巿、縣（巿）主管機關申請核發營利事
    業登記證及營業級別證，並辦理下列事項之登記：一營業級別、二機具類別、三
    營業場所管理人、四營業場所之地址。故設置以電腦方式操縱，產生或顯示聲光
    影像、圖案、動作之電子遊戲機，供不特定人為益智或娛樂類遊戲之營利事業（
    同條例第三條、第四條參照），應依前開規定辦理營利事業登記，未依該條例辦
    理營利事業登記者，依同條例第十五條之規定，即不得經營電子場業。又按電子
    遊戲場業管理條例第十五條雖僅規定：「未依本條例規定辦理營利事業登記者，
    不得經營電子遊戲場業」，惟對照同條例第十六條「非電子遊戲場業之其他營利
    事業，不得就其營業場所，供『他人』設置電子遊戲機營業」之規定，顯見具有
    較高違法性之「非電子遊戲場業之其他營利事業，未經許可『自行』設置電子遊
    戲機營業」，亦應不在容許之列，而同受該條例第十五條規範。是以不論非電子
    遊戲場業之其他營利事業之規模大小，或是否以擺設電子遊戲機供不特人打玩為
    其主要營業項目，均非所問，此觀該條例第十五條規定之立法意旨係「為健全電
    子遊戲場之營業秩序」自明。因而，任何人未依該條例規定辦理電子遊戲場業之
    營利事業登記者，除不得經營電子遊戲場業外，亦不得在騎樓、走道、寺廟、補
    習班等場所，自行設置電子遊戲機營業，此不啻為電子遊戲場業管理條例第十五
    條之規定所欲揭櫫之真正意旨，經濟部八十九年三月七日經（八九）商字第八九
    ○○五五二一號函亦同此認定。是核被告乙○○所為，係違反電子遊戲場業管理
    條例第十五條之未經辦理營利事業登記而擅自經營電子遊戲場業之規定，應依同
    法第二十二條之規定處斷。爰審酌被告為圖小利，未經向主管機關申請營利事業
    登記，即擅自經營電子遊戲場業，惟念其擺設之電子遊戲機台數量非鉅，經營之
    時間亦短等一切情狀，量處如主文所示之刑，並諭知如易科罰金之折算標準。至
    「娃娃機」六台均為被告所有，業經被告供承在卷，且為供犯罪所用之物，雖未
    經扣案，然不能證明業已滅失，爰依刑法第三十八條第一項第二款宣告沒收。至
    於上址另查獲之「麻將」二台、「小瑪莉之孔雀二代」三台，其錢道已經更改而
    無法投幣操作一情，已經證人甲○○證述在卷，是難認被告有提供此等電子遊戲
    機供人打玩之行為，爰就「麻將」二台、「小瑪莉之孔雀二代」三台部分不併予
    宣告沒收，附此敘明。
據上論斷，應依刑事訴訟法第四百五十二條、第二百九十九條第一項前段，電子遊戲
場業管理條例第十五條、第二十二條，刑法第十一條前段、第四十一條第一項、第三
十八條第一項第二款，罰金罰鍰提高標準條例第二條，判決如主文。
中      華      民      國      九十      年      五    月    三十一    日
                                  臺灣高雄地方法院刑事第七庭
                                      法  官    曾  淑  娟
右正本證明與原本無異。
如不服本判決，應於判決送達後十日內，向本院提出上訴狀。
                                      書記官    陳  恩  如
中      華      民      國      九十      年      五    月    三十一    日
附錄本判決論罪之法條：
電子遊戲場業管理條例第十五條：
未依本條例規定辦理營利事業登記者，不得經營電子遊戲場業。
電子遊戲場業管理條例第二十二條：
違反第十五條規定者，處行為人一年以下有期徒刑、拘役或科或併科新台幣五十萬元
以上二百五十萬元以下罰金。


司法院資訊處製作；財團法人民間司法改革基金會備份。
